【裁判字號】    92,易,1180
【裁判日期】    920718
【裁判案由】    毒品危害防制條例
【裁判全文】
臺灣臺北地方法院刑事判決                        九十二年度易字第一一八０號
    公訴人  臺灣臺北地方法院檢察署檢察官
    被  告  甲○○
右列被告因違反毒品危害防制條例案件，經檢察官聲請簡易判決處刑（九十二年度偵
緝字第七三二號），本院改依通常程序審理，判決如左：
      主  文
甲○○施用第二級毒品，處有期徒刑肆月，如易科罰金，以參佰元折算壹日；又持有
第二級毒品，處拘役肆拾日，如易科罰金，以參佰元折算壹日，扣案之第二級毒品大
麻壹包（重貳點柒壹公克）沒收銷毀之。
      事  實
一、甲○○曾於民國九十年間因施用第二級毒品安非他命案件，經依本院九十年度毒
    聲字第一二０二號裁定送觀察、勒戒後，認無繼續施用毒品傾向，業經台灣台北
    地方法院檢察署檢察官於九十年十月二十三日以八十九年度毒偵字第三五九七號
    為不起訴處分在案，猶不思悔改，竟基於施用第二級毒品之犯意，於九十一年七
    月十七日，在台北縣汐止市○○○路四二０號住處，將第二級毒品安非他命置於
    吸食器內點火燃燒吸食其氣體方式，施用第二級毒品安非他命一次。又明知大麻
    係毒品危害防制條例第二條第二項第二款所列之第二級毒品，不得非法持有，另
    基於持有第二級毒品之意，於九十一年七月十九日凌晨某時許，在台北市○○○
    路與光復南路口「卡邦」ＰＵＢ收受某友人交付之第二級毒品大麻一包予以持有
    。嗣當日凌晨二時許，行經同市○○○路與光復南路口，遇警盤查施以強暴行為
    （妨害公務部分業經判決確定），經警逮捕並扣得第二級毒品大麻一包（重約二
    ．七一公克）。案發後甲○○棄保潛逃，經檢察官發佈通緝，於九十二年四月十
    六日，在台北縣汐止市○○○路四二０號前，為警緝獲，經依本院九十二年度毒
    聲更(一)字第九號裁定再送台灣台北看守所附設勒戒所觀察、勒戒後，認有繼續施
    用毒品傾向。
二、案經台北市政府警察局大安分局報請台灣台北地方法院檢察署檢察官偵查起訴。
      理  由
一、右揭犯罪事實，業據被告甲○○於本院審理時供承不諱，而被告為警查獲時所採
    集尿液（編號０七─０七０九號），經送台北市立療養院及法務部調查局鑑驗結
    果，呈安非他命陽性反應，此有該院煙毒尿液檢驗報告書、台北市政府警察局大
    安分局尿液委驗單及該局檢驗通知書各一份在卷可稽（見毒偵卷第四十頁、第四
    十一頁、第五十一頁），足徵被告施用第二級毒品安非他命自白與事實相符，堪
    予採信。而被告為警查獲時自身上掉落一包大麻，業據被告供承在卷，核與目擊
    證人黃舉曜於警訊證述情節相符（見毒偵卷第九頁）。而被告持有之大麻，經送
    請法務部調查局鑑定結果確認係第二級毒品大麻（重二．七一公克），亦有該局
    鑑定通知書在卷可佐（見毒偵卷第三十四頁），則被告持有第二級毒品大麻之事
    實，亦堪認定。雖被告另供承於九十一年七月十七日及十八日連續二日施用第二
    級毒品大麻云云，惟本院依職權將前開尿液再送請法務部調查局鑑驗結果，呈大
    麻陰性反應等情，此有該局九十二年七月十一日調科壹字第０九二六二六一０七
    三號檢驗通知書一份在卷可參，然依被告供承施用大麻時間距前開採尿不超過二
    日，且在氣相層析質譜儀分析法檢驗大麻毒品之有效日程內，而該瓶尿液亦無敗
    壞致無法檢驗情形，被告尿液既檢驗不出任何大麻毒品反應跡證，則被告供述施
    用大麻云云，顯非實情，自不足採信。又被告前於九十年間因施用第二級毒品安
    非他命案件，經依本院九十年度毒聲字第一二０二號裁定送觀察、勒戒後，認無
    繼續施用毒品傾向，業經台灣台北地方法院檢察署檢察官於九十年十月二十三日
    以八十九年度毒偵字第三五九七號為不起訴處分在案，其於五年內再犯毒品危害
    防制條例第十條之罪，再經本院以九十二年度毒聲更(一)字第九號裁定再送台灣台
    北看守所附設勒戒所觀察、勒戒後，認有繼續施用毒品傾向等情，此有前開不起
    訴處分書、本院裁定書及台灣台北看守所附設勒戒處所「有無繼續施用毒品傾向
    證明書」各一份，附卷可參（分見毒偵卷第三十三頁，毒偵緝卷第三十頁），其
    於五年內再犯毒品危害防制條例第十條之罪，係屬二犯施用毒品之事實，堪予認
    定。是本案事證明確，被告犯行洵堪認定。
二、核被告所為，係犯毒品危害防制條例第十條第二項之施用第二級毒品罪及同條例
    第十一條第二項之持有第二級毒品罪。其持有第二級毒品安非他命，既均意在供
    己施用，其持有之低度行為應為施用之高度行為吸收，不另論罪。被告所犯前開
    二罪間，犯意各別，行為互殊，應分論併罰。爰審酌被告前因施用毒品，業經一
    次觀察、勒戒，並經檢察官為不起訴處分在案，再二犯施用第二級毒品犯行及持
    有大麻，戕害己身，顯乏戒斷施用毒品決心及犯後態度等情狀，量處如主文所示
    之刑，並諭知易科罰金之折算標準，以資懲儆。
三、扣案之第二級毒品大麻一包（二．七一公克）係屬查獲之毒品，爰依毒品危害防
    制條例第十八條第一項前段規定沒收銷燬之。
四、本件係檢察官聲請以簡易判決處刑之案件，因被告所犯之罪不合刑事訴訟法第四
    百四十九條所定得以簡易處刑之案件，本院改用通常程序審判之。
據上論斷，應依刑事訴訟法第四百五十二條、第二百九十九條第一項前段，毒品危害
防制條例第十條第二項、第十一條第二項、第十八條第一項前段，刑法第十一條前段
、第四十一條第一項前段，罰金罰鍰提高標準條例第二條，判決如主文。
本案經檢察官孟令士到庭執行職務。
中      華      民      國    九十二    年      七      月     十八     日
                              臺灣臺北地方法院刑事第一庭
                                  法    官    傅  中  樂
右正本證明與原本無異。
如不服本判決，應於判決送達後十日內，向本院提出上訴狀。
                                  書 記 官    陳  靜  君
中      華      民      國    九十二    年      七      月     十八     日
附論罪科刑依據法條：
毒品危害防制條例第十條第二項
施用第二級毒品者，處三年以下有期徒刑。
毒品危害防制條例第十一條第二項
持有第二級毒品者，處二年以下有期徒刑、拘役或新台幣三萬元以下罰金
。


司法院資訊處製作；財團法人民間司法改革基金會備份。
